臺灣高等法院刑事裁定　　　　　　　　 100年度抗字第1358號
抗　告　人　賴賢燕
上列抗告人因聲請定其應執行刑案件，不服臺灣新竹地方法院10
0 年度聲字第1187號，中華民國100 年10月17日裁定，提起抗告
，本院裁定如下：
    主  文
抗告駁回。
    理  由
一、原裁定意旨略以：抗告人即受刑人賴賢燕所犯如原裁定附表
    （以下簡稱附表）所示5 罪，先後經判決確定在案，經核認
    檢察官聲請定其應執行之刑為正當，爰依刑事訴訟法第477
    條第1 項、刑法第53條、第51條第5 款，裁定應執行有期徒
    刑3 年等語。
二、抗告意旨略以：（一）查刑法第51條第5 款關於數罪併罰明
    定宣告多數有期徒刑者，於各刑中之最長期以上，各刑期合
    併之刑期以下定其刑期。又參照刑法第2 條第1 項所採從新
    從輕原則，則裁判確定前犯數罪，其中一罪在新法後施行者
    ，亦同。（二）刑法第56條連續犯之規定業於94年2 月2 日
    公布刪除，並於95年7 月1 日施行，其廢除係因實務界對於
    「同一罪名」認定過寬，所謂「概括犯意」經常可連綿數年
    之久，且在採證上過於寬鬆，致過度擴張連續犯概念，併案
    浮濫，修正後，基於連續犯原為數罪之本質及罪刑之公平原
    則考量，過去視為連續犯之犯罪，原則上應回歸數罪併罰處
    罰，藉此維護刑罰之公平性，因此刑法修正後多次施用毒品
    之犯行採一罪一罰，始符合立法本旨。惟新制之一罪一罰判
    決，獨對吸食毒品部分有欠公允。參照新法實施以來，各法
    院對犯罪之判刑情形，如販賣毒品案例，被告5 次販賣行為
    ，分別判刑15年，5 次合計75年，定應執行刑約為18年6 月
    至19年；又如強盜案件6 件，分別判刑5 年6 月，6 件合計
    33年，定應執行刑為6 年半左右，諸如竊盜案件等亦同，其
    審判過程與吸食毒品不同處，僅在於上述案例大都吸收由同
    一審法官審理判決，而吸食毒品則無此情形，例如6 次吸食
    毒品，分別判刑1 年2 月，合併後定應執行刑卻成6 至7 年
    左右，其不公之處昭然可見，適用同一刑法，何以落差如此
    鉅大，使抗告人對刑法之公平性原則深感疑惑。吸食毒品有
    成癮性，反覆施用，長期下所犯數次犯行，依現況判決刑度
    已與販賣行為不遑多讓，更有甚之，惟販賣係屬高度犯罪行
    為，吸食為低度行為，所獲之罪責等同，顯見違背比例原則
    。爰請求本院給予抗告人一個悔過向上之機會，從新從輕為
    對抗告人最有利之裁定等語。
三、經查：
（一）本件抗告人所犯如附表所示5 罪，經原審法院先後判處罪
      刑確定，原裁定附表編號1 至3 所示之罪，並經原審法院
      以98年度審訴字第890 、119 號判決時，同時定應執行刑
      為有期徒刑1 年10月，有本院被告前案紀錄表在卷可稽。
      附表所示5 罪之最長期刑為有期徒刑10月，各刑合併之刑
      期為有期徒刑3 年7 月，原審在各刑中之最長期以上，各
      刑合併之刑期以下，酌定其應執行刑有期徒刑3 年，合於
      法律所定之外部界限，復未逾自由裁量之內部界限（編號
      1 至3 之罪應執行有期徒刑1 年10月、編號4 之罪有期徒
      刑10月，編號5 之罪有期徒刑5 月，合計有期徒刑3 年1
      月），依法並無違誤。
（二）又法院於定應執行刑時，如數罪中部分之罪，前已受法院
      於定應執行刑時，斟酌受刑人情狀而為刑期之寬給，後定
      應執行刑之法院，亦受其拘束，此內部界限之遵守，以同
      一受刑人為限，蓋不同受刑人之犯罪情狀各不相同，自無
      從彼此援引類比；抗告人所引其餘各裁定、判決定應執行
      刑之例，無從顯示與本件抗告人相關，該等裁判內容亦非
      本件之內、外部界限，無從拘束本案。而法院量定應執行
      刑，除應合於法律所定內、外部界限外，並斟酌具體個案
      之各種情狀，查本件抗告人所犯附表各編號所示之罪，其
      中4 罪為施用第一級或第二級毒品之罪，另有1 次竊盜罪
      ，可知其歷經被警查獲、偵查、審理程序，猶未自我檢省
      、警惕，一再施用毒品，且另有竊行，難見其有因前案受
      偵、審之教訓而知所悛悔，原審法院審酌其如附表各編號
      犯行之犯罪具體情狀，量定其應執行之刑，應屬允當，與
      憲法上之平等原則、比例原則並無相違。綜上，抗告意旨
      指摘原裁定不當，為無理由，應予駁回。
據上論結，應依刑事訴訟法第412 條，裁定如主文。
中    華    民    國   100    年    11    月    30    日
                  刑事第十九庭審判長法  官  鄧振球
                                    法  官  潘翠雪
                                    法  官  彭幸鳴
以上正本證明與原本無異。
如不服本裁定，應於收受送達後五日內向本院提出抗告狀。
                                    書記官  陳靜姿
中    華    民    國   100    年    11    月    30    日